【裁判字號】    90,台上,6679
【裁判日期】    901101
【裁判案由】    盜匪
【裁判全文】
最高法院刑事判決                                九十年度台上字第六六七九號
    上  訴  人  甲○○
                        （另案在台灣台北監獄台北分監執行中）
右上訴人因盜匪案件，不服台灣高等法院中華民國九十年八月十七日第二審判決（九
十年度上訴字第二○一二號，起訴案號：台灣板橋地方法院檢察署八十九年度偵字第
一四五四四、一五四三三號），提起上訴，本院判決如左：
    主  文
上訴駁回。
    理  由
按刑事訴訟法第三百七十七條規定：上訴於第三審法院，非以判決違背法令為理由，
不得為之。是提起第三審上訴，應以原判決違背法令為理由，係屬法定要件。且必須
依據卷內資料為具體之指摘，並足據以辨認原判決已具備違背法令之形式，始屬相當
。本件原判決依憑上訴人甲○○於警局及第一審法院調查中已供承「我於民國八十九
年七月三十一日二十二時三十分許，在板橋市○○路、實踐街口夥同我朋友外號叫『
小歪』及『阿妙』共三人，……，將吳某（按指被害人吳平和）押至新莊市十八份水
源地之墳場，並將其衣服脫掉後，持預先準備之膠帶將吳某綁在電線桿上，並動手搶
走……其家中鑰匙，並逼問其家中地址及財物後，我和朋友（小歪、阿妙）就開車離
去，至吳某中和市○○街一○九巷二二弄十六號二樓家中搜刮財物，……」「……，
我懷疑他偷我家東西及出賣我，害我遭警方查獲煙毒，所以才強盜其財物」「我未強
押他，只是要他上車，……我是與綽號小歪、阿妙一起去，……，然後把被害人帶去
三峽鎮，後到新莊十八份那就動手搶，……」「……，因他大聲喊叫，在實踐路那刺
他一刀」「……，新台幣（下同）七千二百元由小歪、阿妙拿走」等情，及被害人之
指訴，證人即警員許建成所證，並有被害人所出具之贓物認領保管單一紙、載有被害
人受傷之私立怡和醫院診斷證明書及病歷資料各一份可資佐證等證據資料，認定上訴
人有如原判決事實欄所載共同意圖為自己不法所有，以強暴脅迫致使不能抗拒而取他
人之物犯行。因認第一審論處上訴人罪刑，為無不合，予以維持，駁回上訴人在第二
審之上訴，已於理由內詳細述其所憑之證據及認定之理由，而以上訴人所辯伊與被
害人有債務糾紛云云，不足採信。已依據卷內資料詳予指駁，從形式上觀察，原判決
並無違背法令情形存在。次查現行懲治盜匪條例，係經立法程序於四十六年六月五日
修正公布施行，將原第八條「犯本條例之罪者，依特種刑事案件訴訟條例之規定審理
之」及原第十條「本條例施行期間定為一年，必要時得以命令延長之」之規定予以刪
除，原第九條改為第八條，原第十一條改為第九條。經考刪除原第十條有關限時法規
定之立法本意，係為澈底改善治安，期收遏止盜匪之效，認本條例第一條至第七條及
原第九條（修正後為第八條）均仍有施行之必要，因將本條例由限時法改為經久施行
之常態性特別刑法，並重新調整條次，形式上雖稱「修正」，實質上，已具重新全部
立法之性質，故其間雖有數次命令延長施行期間，仍非可認為已經失效。上訴意旨執
此指摘原判決有適用法則不當之違法，難謂為適法之第三審上訴理由。又上訴人於原
審固曾請求傳訊證人即其胞姐王清梅，以證明與被害人間有債務糾紛，惟原判決已就
上訴人於原審辯稱其與被害人間有債務糾紛，其姐王清梅於八十九年七月上旬，以三
萬餘元向吳平和購買一支行動電話，吳平和收款後竟未依約交付行動電話云云，為被
害人所否認，況縱若屬實，亦係王清梅與吳平和間之債務糾紛，與上訴人無涉，尚難
憑此遽認上訴人主觀上無不法所有之意圖。並說明無庸傳訊證人王清梅之理由。上訴
意旨，猶以原審未傳訊證人王清梅到庭陳述事實真相，難謂無應於審判期日調查之證
據而未予調查之違法云云，顯非依據卷內資料執為指摘之合法上訴理由。依前揭說明
，其上訴違背法律上之程式，應予駁回。
據上論結，應依刑事訴訟法第三百九十五條前段，判決如主文。
中      華      民      國     九十     年     十一     月      一      日
                              最高法院刑事第三庭
                                  審判長法官  陳  錫  奎
                                        法官  洪  清  江
                                        法官  李  伯  道
                                        法官  呂  丹  玉
                                        法官  吳  昆  仁
      右正本證明與原本無異
                                              書  記  官
中      華      民      國     九十     年     十一     月      七      日
                                                                      Ｚ


司法院資訊處製作；財團法人民間司法改革基金會備份。
